臺灣臺中地方法院刑事判決　　　　　　　　　　　　　九十一年度自字第七八四號
　　自　訴　人　佶利租賃有限公司
　　代　表　人　丙○○
　　代　理　人　甲○○
　　被　　　告　乙○○
右列被告因違反動產擔保交易法案件，經自訴人提起自訴，本院判決如左：
    主  文
乙○○動產擔保交易之債務人，意圖不法之利益，將標的物遷移，致生損害於債權人
，處拘役貳拾日，如易科罰金，以佰元折算壹日。
    事  實
一、乙○○於民國九十年十月二十一日，在臺中市西屯區○○○街四二號一樓，以動
    產擔保交易附條件買賣之方式，向佶利租賃有限公司（下稱佶利公司）購買車號
    ＫＢＥ－９４３號重型機車一部。雙方約定頭期款為新臺幣（下同）三千元，餘
    款二萬八千九百二十元，分六期給付，每月為一期，於每月二十五日付款，每期
    應付四千八百二十元，標的物存放地點為臺中縣大雅鄉○○路三號。在價金未付
    清前，標的物之所有權屬於佶利公司所有，乙○○僅得依約占有使用，不得任意
    遷移或為其他處分，為動產交易之債務人。詎乙○○僅依約繳納頭期款及一期分
    期款之價金後，即意圖不法之利益，於九十一年四月底某日，將標的物遷移約定
    存放地點，拒絕繳納分期款且不知去向，致佶利公司追索無著而生損害。
二、案經佶利租賃有限公司向本院提起自訴。
    理  由
一、訊據被告乙○○固坦承向自訴人佶利公司以動產擔保交易附條件買賣之方式，購
    買車號ＫＢＥ－９４３號重型機車一部，僅依約繳納頭期款及一期分期款之價金
    ，即未再依約繳納分期款，並於九十一年四月底某日，將標的物遷移約定存放地
    點臺中縣大雅鄉○○路三號等情，惟矢口否認有為右揭犯行，辯稱：因當時找不
    到工作，故無法再依約繳納分期款，有向自訴人表明經濟狀況。前開重型機車業
    於九十一年六月間，在臺中縣大甲鎮境內失竊，伊並非意圖不法之利益，而將標
    的物遷移等語。惟查，右揭事實，業據自訴代理人甲○○於本院審理時指訴明確
    ，並有附條件買賣契約書、車號ＫＢＥ－９４３號重型機車行車執照影本各乙紙
    附卷可稽。被告雖辯稱前開重型機車業已失竊，伊並非意圖不法之利益，而將標
    的物遷移等語，然被告於本院審理時坦承自九十年十二月二十五日起，未依約繳
    納分期款，且自九十一年四月底某日起，將該重型機車遷移約定存放地點，其意
    圖不法之利益而將標的物遷移之犯意，已至為明顯。縱被告陳稱該重型機車業於
    九十一年六月間，在臺中縣大甲鎮境內失竊乙節屬實，然被告早於同年四月底即
    已意圖不法之利益而將該屬於動產擔保交易標的物之重型機車遷移，故該重型機
    車嗣後是否失竊，即與本案犯罪是否成立無關。綜上所述，本案事證明確，被告
    犯行洵堪認定。
二、核被告乙○○所為，係犯動產擔保交易法第三十八條之動產擔保交易之債務人，
    意圖不法之利益，將標的物遷移，致生損害於債權人罪。爰審酌被告係因無資力
    繳納分期款，始萌生犯意，犯罪動機單純、犯罪手段尚稱平和、被害人所受損害
    輕微及被告犯後猶飾詞否認犯行之態度等一切情狀，量處如主文所示之刑，並諭
    知易科罰金之折算標準，以示懲儆。
據上論斷，應依刑事訴訟法第三百四十三條、第二百九十九條第一項前段，動產擔保
交易法第三十八條，刑法第十一條前段、第四十一條第一項前段，罰金罰鍰提高標準
條例第一條前段、第二條，判決如主文。
中      華      民      國    九十一    年      十      月    三十      日
                              臺灣臺中地方法院刑事第三庭
                                    法  官  陳  得  利
右正本證明與原本無異。
如不服本判決，應於判決送達後十日內向本院提出上訴狀，上訴於臺灣高等法院臺中
分院( 須附繕本 )。
                                    書記官
中      華      民      國    九十一    年      十一    月      四      日
附錄本案論罪科刑法條全文：
動產擔保交易法第三十八條
動產擔保交易之債務人，意圖不法之利益，將標的物遷移、出賣、出質、移轉、抵押
或為其他處分，致生損害於債權人者，處三年以下有期徒刑、拘役或科或併科六千元
以下之罰金。
